【裁判字號】    89,易,4821
【裁判日期】    891213
【裁判案由】    妨害公務
【裁判全文】
臺灣高雄地方法院刑事判決                        八十九年度易字第四八二一號
    公  訴  人  臺灣高雄地方法院檢察署檢察官
    被      告  甲○○
右列被告因妨害公務案件，經檢察官提起公訴（八十九年度偵字第一八六六一號），
本院判決如左：
    主  文
甲○○對於公務員依法職行職務時，施強暴，累犯，處拘役伍拾日，如易科罰金，以
佰元折算壹日。
    事  實
一、甲○○於民國八十六年間因違反麻醉藥品管理條例案件，經本院判處有期徒刑五
    月確定，於八十七年六月二十九日執行完畢，猶不知悔改，於八十九年八月間，
    因違反毒品危害防制條例案件，經台灣高雄地方法院檢察署以八十九年毒偵字第
    三一六一號案件發拘票，由高雄市政府警察局苓雅分局刑事組偵查員韋德平於八
    十九年八月十七日十九時三十分，前往高雄縣鳳山市○○街六十七號甲○○住處
    執行拘提，甲○○明知警員韋德平進入住宅二樓欲拘提，正依法執行職務，乃拒
    開二樓房門，於相隔約五分鐘後，竟從二樓衝下一樓，口稱：「我不可能讓你們
    抓，我跟你們拼了」等語，待韋德平攔阻並出示拘票後，甲○○竟一手抓韋德平
    衣領，另一手強行奪取拘票後，將拘票撕毀（未達喪失效用「損壞」之程度），
    以此方式對執行公務之公務員施強暴，嗣因遭韋德平壓制，方得執行拘提。
二、案經高雄市政府警察局苓雅分局移送台灣高雄地方法院檢察署檢察官偵查起訴。
    理  由
一、訊據被告甲○○矢口否認有右揭妨害公務犯行，辯稱：當天我看到兩個警察來，
    我想要跑，警察抓住我將我壓在地上，我不知他手上有拘票，拘票可能是不小心
    弄破的云云。惟查，被告於警訊及偵查中均已坦承撕毀拘票一情，核與證人即執
    行拘提之偵查員韋德平於偵查中所為之證述相符，而被告有出手抓證人韋德平衣
    領，亦經證人韋德平於偵查中證述明確。且查韋德平到場執行拘提時，有向被告
    表示來意，復手持拘票，客觀上已足令一般人了解係在執行公務中，甚為明確。
    被告抗拒拘提，且言稱：「我不可能讓你們抓，我跟你們拼了」等語，嗣即出手
    對公務員施強暴且撕毀拘票，其有防礙韋德平執行公務之意圖與行為，亦甚為明
    顯。此外復有本署所發遭撕毀之拘票影本及照片各一份在卷可稽，被告犯行足可
    認定。
二、核被告所為係犯刑法第一百三十五條第一項之妨害公務罪。查被告於八十六年間
    因違反麻醉藥品管理條例案件，經本院判處有期徒刑五月確定，於八十七年六月
    二十九日執行完畢，有台灣高等法院被告全國前案紀錄表附卷可稽，其於執行完
    畢後，五年內再犯有期徒刑以上之罪，屬累犯，依法加重其刑。爰審酌被告明知
    自己違法，猶對執行拘提之公務員施以暴力反抗，及其犯罪之手段、所為之實害
    程度等一切情狀，量處如主文所示之刑，併諭知易科罰金之折算標準。
據上論斷，應依刑事訴訟法第二百九十九條第一係項前段，刑法第一百三十五條第一
項、第四十七條、第四十一條，罰金罰鍰提高標準條例第一條前段、第二條，判決如
主文。
中      華      民      國      八十九      年    十二    月    十三    日
                                  臺灣高雄地方法院刑事庭
                                      法  官    吳  宏  榮
右正本證明與原本無異。
如不服本判決，應於判決送達後十日內，向本院提出上訴狀。
                                      書記官    呂  怜  勳
中      華      民      國八十九      年    十二    月    十三    日
附錄本案論罪科刑法條：
刑法第一百三十五條第一項
對於公務員依法執行職務時，施強暴脅迫者，處三年以下有期徒刑、拘役或三百元以
下罰金。


司法院資訊處製作；財團法人民間司法改革基金會備份。
